臺灣高雄地方法院民事裁定　　　　　　　　100年度司字第9號
聲　請　人　財政部高雄市國稅局
法定代理人　何瑞芳
訴訟代理人　蘇湘閔
相　對　人　海佳國際有限公司
上列聲請人聲請選任清算人事件，本院裁定如下：
    主    文
選派余景登律師為相對人萬富企業有限公司之清算人。
聲請程序費用新臺幣壹仟元由相對人負擔。
    理    由
一、聲請意旨略以：相對人業經經濟部於民國97年11月28日經授
    中字第0973404880號函解散登記在案，該公司之唯一股東兼
    董事陳文慶於99年2 月6 日死亡，陳文慶之繼承人均已聲明
    拋棄繼承，惟為保全稅捐徵收及業務需要，爰依公司法第11
    3 條準用第81條規定，以利害關係人身分，聲請為相對人選
    任清算人等語。
二、按解散之公司除因合併、分割或破產而解散外，應行清算，
    ；公司之清算，以全體股東為清算人，但本法或章程另有規
    定，或經股東決議，另選清算人者，不在此限；不能依第79
    條規定定其清算人時，法院得因利害關係人之聲請，選派清
    算人，為公司法第24條、第79條、第81條所明定。再依公司
    法第113 條規定，有限公司變更章程、合併、解散及清算準
    用無限公司有關之規定。經查：
  (一)相對人前經濟部民國97年11月28日經授中字第0973404880號
    函解散登記在案，有公司基本資料查詢表、變更登記表在卷
    可稽，相對人僅設有唯一股東兼董事陳文慶，亦有卷附公司
    變更登記表董事、股東名單、公司章程為憑，而陳文慶於99
    年2 月6 日去世後，其繼承人即母陳黃真、兄陳文連、弟陳
    文忠、妹陳靜美均聲明拋棄繼承，且未經法院選任遺產管理
    人或遺囑執行人等情，經本院依職權調取本院99年度司繼字
    第972 號拋棄繼承權事件卷證，核閱無訛，並有案件繫屬查
    詢表為憑，故聲請人主張相對人不能依公司法第79條規定定
    其清算人，係屬可採。
  (二)相對人截至100 年3 月4 日止，尚積欠聲請人稅款新台幣（
    下同）3,955,539 元，有財政部高雄市國稅局欠稅總歸戶查
    詢表在卷可稽，足認聲請人對相對人有公法上之稅捐債權，
    為相對人之利害關係人，聲請人依公司法第113 條準用第81
    條規定，以利害關係人之身分，聲請選派相對人之清算人，
    係屬有據。本院審酌高雄律師公會推薦之清算人名單中，余
    景登律師專長為財經法，具備擔任本件清算人之專業智識，
    其事務所設於高雄市，就處理相對人之清算事務有地利之便
    ，余景登律師亦有意願擔任相對人之清算人，有余景登律師
    陳報狀為據，本院認余景登律師適任相對人之清算人職務，
    爰選派余景登律師為相對人之清算人。
三、依非訟事件法第24條、第175 條第3項，裁定如主文。
中    華    民    國  100     年    7     月    13    日
                  民事第三庭法  官  楊詠惠
以上正本係照原本作成。
本裁定不得聲明不服。
中    華    民    國  100     年    7     月    13    日
                            書記官  吳良美